臺灣高雄地方法院刑事判決
111年度金簡上字第65號
上  訴  人  臺灣高雄地方檢察署檢察官 
被      告  吳瀚文




            白荏宇


上  一  人
選任辯護人  張蓉成律師(法扶律師)
被      告  黃微雅


上列上訴人因被告違反洗錢防制法等案件，不服本院高雄簡易庭
中華民國111年5月25日、111年6月13日所為111年度金簡字第175
號第一審簡易判決（原聲請簡易判決處刑案號：111年度偵字第4
72號、第782號、第2173號、第2376號、第3629號、第3689號、
第4454號、第5150號、第5548號、第6040號、第6047號、第6179
號、第6417號、第6418號、第6419號、第6420號、第6421號、第
6422號、第6423號、第6700號，及移送併辦案號：臺灣橋頭地方
檢察署111年度偵字第5709號【即併辦1】、第4885號【即併辦3
】、第7561號【即併辦5】、臺灣高雄地方檢察署111年度偵字第
9157號【即併辦2】、第9488號、第9626號、第12803號、第1280
4號、第12805號、第12806號、第15063號、第15068號【即併辦6
】、臺灣桃園地方檢察署111年度偵字第12211號【即併辦4】）
，提起上訴，並移送併辦（臺灣高雄地方檢察署第16072號、第1
7593號【即併辦7】、第20325號、第20326號、第20327號、第20
328號【即併辦9】、第19667號【即併辦11】、第19669號【即併
辦13】、第19228號、第19569號【即併辦14】、第28574號【即
併辦16】、第29454號【即併辦17】、臺灣橋頭地方檢察署第864
1號【即併辦8】、第10355號、第10900號、第13102號【即併辦1
0】、第15494號【即併辦12】、第15274號【即併辦15】），本
院管轄之第二審合議庭判決如下：
    主  文
原判決撤銷。
吳瀚文幫助犯洗錢防制法第十四條第一項之一般洗錢罪，處有期
徒刑參月，併科罰金新臺幣參萬元，罰金如易服勞役，以新臺幣
壹仟元折算壹日。未扣案之犯罪所得新臺幣參萬元沒收，於全部
或一部不能沒收或不宜執行沒收時，追徵其價額。
白荏宇幫助犯洗錢防制法第十四條第一項之一般洗錢罪，處有期
徒刑肆月，併科罰金新臺幣陸萬元，罰金如易服勞役，以新臺幣
壹仟元折算壹日。
黃微雅幫助犯洗錢防制法第十四條第一項之一般洗錢罪，處有期
徒刑陸月，併科罰金新臺幣拾捌萬元，罰金如易服勞役，以新臺
幣壹仟元折算壹日。
    事  實
吳瀚文、白荏宇、黃微雅依其等智識程度與依般社會生活之通常
經驗，均可預見提供金融機關帳戶之存摺、提款卡、密碼、網路銀
行帳號及密碼等物予他人使用，可能遭他人利用作為詐欺取財、
恐嚇取財之轉帳匯款之犯罪工具，亦可預見不法犯罪集團取得上
開被害人之金錢後，為躲避檢警追緝並掩飾、隱匿犯罪所得去向
、所在，常利用他人存款帳戶、提款卡、密碼及網路銀行帳號、
密碼，以轉帳方式轉出犯罪所得，藉此迂迴層轉之方式，切斷不
法款項來源與犯罪集團犯行之關聯，隱匿犯罪所得之來源、去向
及所在，竟仍基於上開結果之發生亦不違反其本意之幫助詐欺取
財、幫助恐嚇取財、幫助洗錢之不確定故意，分別於如附表一「
帳戶交付時間」欄、「帳戶交付地點」欄所示時間、地點，吳瀚
文將其如附表一「申辦帳戶」欄編號1所示帳戶之存摺、金融卡
、密碼、網路銀行帳號、密碼等資料、白荏宇將其如附表一「申
辦帳戶」欄編號2所示帳戶之存摺、金融卡、密碼、印章、網路
銀行帳號、密碼等資料；黃微雅將其如附表一「申辦帳戶」欄編
號3所示帳戶之網路銀行帳號、密碼等資料，提供予如附表一「
帳戶交付對象」欄所示之犯罪集團成員，容任該犯罪集團成員及
其所屬之犯罪集團使用如附表一「申辦帳戶」欄所示帳戶遂行犯
罪。嗣該犯罪集團成員共同基於為自己不法所有之詐欺取財、恐
嚇取財、洗錢之犯意聯絡，另由真實姓名年籍不詳之該犯罪集團
成員向如附表二「告訴人/被害人」欄所示之王心妤等人，於如
附表二「恐嚇/詐欺時間及方式」欄所示時間施用各該詐術、恐
嚇方式，使其等陷於錯誤或心生畏懼，因而於如附表二「匯款/
存入時間」欄所示時間，將如附表二「匯款/存入金額」欄所示
金額匯入或存入如附表二「匯款/存入帳戶」欄所示帳戶內。再
由真實姓名年籍不詳之該犯罪集團成員以自動櫃員機提領或網路銀
行轉帳等方式，將前開款項提領一空，以此方式掩飾特定犯罪所
得之本質、來源及去向。吳瀚文並因而取得新臺幣（下同）3萬元
之報酬。嗣如附表二「告訴人/被害人」欄所示王心妤等人查覺受
騙而報警處理，經警循線追查，始悉上情。
    理  由
一、證據能力之審酌：
    本判決所引用之供述證據（含書面陳述），屬被告以外之人
    於審判外所作之陳述者，公訴人、被告三人、選任辯護人對
    於此部分供述證據之證據能力，均表示同意有證據能力（見
    本院金簡上卷第212頁、第225頁），本院斟酌此等供述證據
    作成時之情況，並無違法不當情事，且認為以之作為證據應
    屬適當，依刑事訴訟法第159 條之5 第1 項之規定，得作為
    證據。至以下所引用之非供述證據，均非人對現場情形之言
    詞描述本身，自無傳聞法則之適用，且無違法取得之情形，
    故亦得作為證據。
二、訊據被告吳瀚文、白荏宇對上揭犯行於偵查中及本院審理中
    均坦承不諱（見偵二卷第155頁至第158頁、第131頁至第136
    頁；本院金簡上卷第202頁至第203頁、第221頁、第293頁）
    ，被告黃微雅對上揭犯行於本院審理中坦承不諱（見本院金
    簡上卷第202頁至第203頁、第293頁至第294頁），核與
　　附表二「證據名稱及出處」欄所示之證人王心妤等人於警詢
    或偵查中之證述情節相符，復有如附表二「證據名稱及出處
    」所示之網路轉帳交易明細擷取畫面、自動櫃員機交易明細
    表、匯款相關單據、被害人或告訴人之存摺內頁影本、與真
    實姓名年籍不詳之犯罪集團成員之對話紀錄擷取畫面等證據
    在卷可證，並有被告吳瀚文與「謝北北」之臉書對話翻拍畫
    面、被告白荏宇與「Ti Ng」之臉書對話翻拍畫面、被告吳
    瀚文之中信帳戶基本資料、網銀登入資料及交易明細、被告
    白荏宇之中信帳戶基本資料及交易明細、被告白荏宇臺銀帳
    戶基本資料及交易明細、被告黃微雅之高雄銀行帳戶基本資
    料、網路銀行登入歷程及交易明細、被告黃微雅之京城銀行
    帳戶基本資料、網路銀行業務服務申請書及交易明細、被告
    黃微雅之臺企帳戶基本資料、網路銀行申請資料及交易明細
    等證據在卷可佐（見警一卷第23頁第27頁；偵二卷第159頁
    至第170頁；警十五卷第89頁至第113頁；警三卷第17頁至第
    27頁；偵六卷第19頁至第29頁；警十三卷第109頁至第120頁
    ；橋檢偵一卷第33頁至第63頁；警七卷第23頁至第93頁），
    足認被告三人之自白與事實相符，從而，本案事證明確，被
    告犯行堪以認定，應依法論科。
三、論罪科刑之法律適用：
  ㈠按刑法上之幫助犯，係對於犯罪與正犯有共同之認識，以幫
    助之意思，對於正犯資以助力，而未參與實施犯罪之行為者
    而言。經查，被告三人將本案帳戶之網路銀行帳號及密碼提
    供予附表一「帳戶交付對象」欄所示之人，嗣遭犯罪集團成
    員用以實施如附表三編號3所示之恐嚇取財、以及其餘附表
    二至四所示之詐欺取財之財產犯罪及掩飾、隱匿犯罪所得去
    向、所在，是對他人遂行恐嚇取財、詐欺取財及洗錢犯行施
    以助力，且卷內證據尚不足證明被告三人有為恐嚇取財、詐
    欺取財及洗錢犯行之構成要件行為，或與犯罪集團有何犯意
    聯絡，揆諸前揭說明，自應論以幫助犯。是核被告吳瀚文就
    附表二編號1-1、2、3、4、40、41、52-1、56、57部分，被
    告白荏宇就附表二編號1-2、7-1、8、11、13至15、17、18
    、23、50、52-2、54-2部分所為，均係犯刑法第30條第1項
    前段、洗錢防制法第14條第1項之幫助一般洗錢罪，及刑法
    第30條第1項前段、第339條第1項之幫助詐欺取財罪；被告
    黃微雅就附表二編號29部分係犯刑法第30條第1項前段、洗
    錢防制法第14條第1項之幫助一般洗錢罪，及刑法第30條第1
    項前段、第346條第1項之幫助恐嚇取財罪；就附表二編號5
    、6、7-2、9、10、12、16、19至22、24至28、30至39、42
    至49、51、53、54-1、55部分，均係犯刑法第30條第1項前
    段、洗錢防制法第14條第1項之幫助一般洗錢罪，及刑法第3
    0條第1項前段、第339條第1項之幫助詐欺取財罪。
　㈡被告吳瀚文、白荏宇各以一提供本案帳戶資料之行為，幫助
    犯罪集團成員詐欺附表二編號1-1、2、3、4、40、41、52-1
    、56、57部分、附表二編號1-2、7-1、8、11、13至15、17
    、18、23、50、52-2、54-2部分之被害人，侵害渠等之財產
    法益，同時掩飾、隱匿詐騙所得款項去向、所在而觸犯上開
    罪名，應認係以一行為觸犯數罪名，為想像競合犯，各應依
    刑法第55條規定，各從一重之幫助一般洗錢罪處斷。被告黃
    微雅以一提供本案帳戶資料之行為，幫助犯罪集團成員恐嚇
    附表二編號29所示之被害人以及詐欺附表二編號5、6、7-2
    、9、10、12、16、19至22、24至28、30至39、42至49、51
    、53、54-1、55部分之被害人，侵害渠等之財產法益，同時
    掩飾、隱匿恐嚇或詐騙所得款項去向、所在而觸犯上開罪名
    ，應認係以一行為觸犯數罪名，為想像競合犯，應依刑法第
    55條規定，從一重之幫助一般洗錢罪處斷。又臺灣高雄地方
    檢察署、臺灣桃園地方檢察署以及臺灣橋頭地方檢察署併辦
    部分（併辦之告訴人及偵查案號之對照，詳如附表二所載）
    ，因與聲請簡易判決處刑部分有想像競合犯之裁判上一罪關
    係，為起訴之效力所及，本院自應併予審理。至臺灣橋頭地
    方檢察署111年度偵字第4885號併辦意旨雖未敘及被告黃微
    雅涉犯幫助一般洗錢罪，但此部分與業經聲請之幫助詐欺取
    財罪、幫助一般洗錢罪有想像競合之裁判上一罪關係，依刑
    事訴訟法第267條規定，亦為聲請效力所及，且本院於審理
    中已告知被告黃微雅此部分之涉犯法條（見本院簡易卷第89
    頁），已無礙於被告黃微雅防禦權之行使，本院自應一併審
    理。　
　㈢被告吳瀚文、白荏宇未實際參與詐欺取財、洗錢之犯行，被
    告黃微雅亦未實際參與恐嚇取財、詐欺取財、洗錢之犯行，
    渠等所犯情節較正犯輕微，爰均依刑法第30條第2項規定，
    按正犯之刑減輕之。又被告吳瀚文、白荏宇於偵查中及本院
    審理中均自白涉犯幫助一般洗錢之犯行，被告黃微雅於本院
    審理中自白涉犯幫助一般洗錢之犯行，均應依洗錢防制法第
    16條第2項之規定減輕其刑，並均依刑法第70條規定遞減之
    。
四、撤銷改判之理由：
　㈠原審以被告三人事證明確，予以論罪科刑，固非無見，然：
　⒈被告三人交付本案帳戶資料，除幫助犯罪集團成員向如附表
    二編號1至39（即原審判決之範圍）所示之告訴人、被害人
    犯詐欺取財罪、恐嚇取財罪及幫助一般洗錢罪外，亦幫助該
    集團向如附表二編號40至57所示之告訴人、被害人犯詐欺取
    財罪及幫助一般洗錢罪，此部分乃臺灣高雄地方檢察署檢察
    官上訴後，該署檢察官以及臺灣橋頭地方檢察署檢察官始移
    送併辦，原審判決未及審酌被告三人如附表二編號40至57所
    示部分之犯罪事實，亦未及審酌此部分造成被害人損害之犯
    罪情節，量刑亦容有未洽，檢察官以此提起上訴，為有理由
    ，應由本院予撤銷改判。
　⒉被告黃微雅雖於警詢、偵查以及本院簡易庭第一審訊問時均
    否認犯行，惟其於本院上訴審理中坦承犯行，原審未及審酌
    上情，而未依洗錢防制法第16條第2 項規定減輕其刑，亦未
    於量刑時將被告黃微雅上開犯後態度納入考量，容有未合，
    亦應由本院予撤銷改判。
五、爰以行為人之責任為基礎，審酌被告三人任意將自己之金融
    帳戶提供他人使用，不顧可能遭他人用以作為犯罪工具，嚴
    重破壞社會治安及有礙金融秩序，使犯罪集團成員得順利取
    得如附表二所示之被害人各因受恐嚇、詐欺而匯入附表一各
    帳戶之款項，且增加司法單位追緝之困難而助長犯罪歪風，
    所為不足為取，且均未能與被害人和解或取得原諒，亦有可
    議之處，以及被告吳瀚文提供1個金融帳戶予犯罪集團，造
    成9人受騙，金額共計70萬9000元，被告白荏宇提供2個金融
    帳戶予犯罪集團，造成13人受騙，金額已達220萬8000元，
    被告黃微雅提供3個金融帳戶予犯罪集團，造成1人遭恐嚇、
    38人受騙，金額高達1777萬8383元，故被告黃微雅之情節最
    重，被告白荏宇次之，被告吳瀚文較輕，在刑度上予以區隔
    。惟念被告吳瀚文、白荏宇始終坦承犯行，被告黃微雅則於
    本院審理中終能坦承犯行，被告三人僅係提供犯罪助力，非
    實際從事恐嚇取財、詐欺取財以及洗錢犯行，不法罪責內涵
    尚屬較低，且雖致全體被害人受損總額均非低，然因其等提
    供帳戶後，對該等帳戶已失管領力，各該帳戶匯入金額多寡
    完全取決於犯罪集團詐騙或恐嚇被害人匯入何一帳戶而定，
    復衡酌被告三人前均無因案受刑之執行紀錄，素行尚佳，有
    臺灣高等法院被告前案紀錄表可參，以及被告三人於本院審
    理中自述之教育程度、家庭經濟與生活狀況（見本院金簡上
    卷第535頁）等一切情狀，分別量處如主文所示之刑，並就
    罰金刑部分諭知易服勞役之折算標準。
六、末查被告三人固未曾因案受有期徒刑以上刑之宣告，有臺灣
    高等法院被告前案紀錄表1 份在卷可稽，此已說明如前，惟
    被告三人於本院審理中均表示無能力或無意願與告訴人、被
    害人和解等語（見本院金簡上卷第203頁至第204頁、第221
    頁、第295頁），是被告三人並未取得告訴人、被害人之諒
    解或賠償告訴人、被害人所受損害，而被告三人之犯行造成
    損害之被害人人數以及金額均甚高，對社會秩序有嚴重影響
    ，本院認被告三人均不適宜宣告緩刑，附此敘明。
七、沒收部分：　
　㈠被告吳瀚文於偵查中自承因交付中信帳戶而獲得3萬元之酬勞
    等語（見偵二卷第156頁），就此未扣案之3萬元即為被告吳
    瀚文本案犯罪所得，應依刑法第38條之1第1項前段、第3項
    之規定宣告沒收，並於全部或一部不能沒收或不宜執行沒收
    時，追徵其價額。至於被告白荏宇於偵查中供稱沒有收到傭
    金或車馬費等語（見偵二卷第132頁），被告黃微雅於警詢
    、偵查及本院審判中均稱沒有取得獲利等語（見警十卷第13
    頁；併3偵二卷第40頁；併4偵卷第17頁、第120頁；本院簡
    易卷第101頁；本院金簡上卷第203頁），且本案卷內復無證
    據足認被告白荏宇、黃微雅之幫助犯行有獲取犯罪所得，自
    無從宣告沒收。
　㈡按洗錢防制法第18條第1項固規定「犯第14條之罪，其所移轉
    、變更、掩飾、隱匿、收受、取得、持有、使用之財物或財
    產上利益，沒收之；犯第15條之罪，其所收受、持有、使用
    之財物或財產上利益，亦同。」，惟該條文並無「不問屬於
    犯罪行為人與否」之絕對義務沒收要件，當以屬於犯罪行為
    人者為限（即實際管領者），始應沒收。查被告三人既已將
    本案帳戶之提款卡、密碼或網路銀行帳號及密碼交由犯罪集
    團成員使用，對匯入該帳戶內之款項已無事實上管領權，被
    告三人又非實際上提款之人，則被告吳瀚文除前述3萬元之
    犯罪所得外，即無應依洗錢防制法第18條第1項規定宣告沒
    收之不法利得。而被告白荏宇、黃微雅部分依卷內現有事證
    ，亦查無渠等因本案有獲取任何歸屬於渠等之財物或財產上
    利益，是本案被告白荏宇、黃微雅尚無應依洗錢防制法第18
    條第1項或刑法第38條之1第1項規定宣告沒收之不法利得。
據上論斷，應依刑事訴訟法第455 條之1 第1 項、第3 項、第36
9 條第1 項前段、第364 條、第299 條第1 項前段，判決如主文
。
本案經檢察官洪瑞芬聲請簡易判決處刑、提起上訴及移送併辦，
檢察官董秀菁、宋文宏、廖春源、林恒翠、張志杰、陳建州移送
併辦，檢察官葉容芳到庭執行職務。
中　　華　　民　　國　　111 　年　　12　　月　　15　　日
                  刑事第十五庭審判長  方錦源
                              法  官  黃立綸 
                              法  官  都韻荃
以上正本證明與原本無異。
不得上訴。
中　　華　　民　　國　　111 　年　　12　　月　　15　　日
             　　　　　　　　 書記官  王芷鈴
中華民國刑法第30條
幫助他人實行犯罪行為者，為幫助犯。雖他人不知幫助之情者，
亦同。
幫助犯之處罰，得按正犯之刑減輕之。
中華民國刑法第339條第1項
意圖為自己或第三人不法之所有，以詐術使人將本人或第三人之
物交付者，處5年以下有期徒刑、拘役或科或併科50萬元以下罰
金。
中華民國刑法第346條第1項
意圖為自己或第三人不法之所有，以恐嚇使人將本人或第三人之
物交付者，處6月以上5年以下有期徒刑，得併科3萬元以下罰金
。
洗錢防制法第2條
本法所稱洗錢，指下列行為：
一、意圖掩飾或隱匿特定犯罪所得來源，或使他人逃避刑事追訴
    ，而移轉或變更特定犯罪所得。
二、掩飾或隱匿特定犯罪所得之本質、來源、去向、所在、所有
    權、處分權或其他權益者。
三、收受、持有或使用他人之特定犯罪所得。
洗錢防制法第14條
有第二條各款所列洗錢行為者，處七年以下有期徒刑，併科新臺
幣五百萬元以下罰金。
前項之未遂犯罰之。
前二項情形，不得科以超過其特定犯罪所定最重本刑之刑。

附表一：
編號 被告 申辦帳戶 申辦帳戶簡稱 帳戶交付對象 帳戶交付時間（民國） 帳戶交付地點 1 吳瀚文 中國信託商業銀行帳號000-000000000000號帳戶 吳瀚文中信帳戶 於右列時間，依真實姓名年籍不詳、臉書暱稱「謝北北」之人指示，在右列地點交付予真實姓名年籍不詳、暱稱「滿岱錢」之人。 110年7月23日17、18時許 臺中市○○區○○○路000號某汽車旅館 2 白荏宇 中國信託商業銀行帳號000-000000000000號帳戶 白荏宇中信帳戶 於右列時間，依真實姓名年籍不詳、臉書綽號「Ti Ng」之人指示，在右列地點交付予真實姓名年籍不詳之人。 110年7月29日13時許 桃園市○○區○○路000號某商務旅館   臺灣銀行帳號000-000000000000號帳戶 白荏宇臺銀帳戶    3 黃微雅 高雄銀行帳號000-000000000000號帳戶 黃微雅高雄帳戶 於右列時間，依張森凱（另案偵辦中）指示，在右列地點交付予張森凱。 110年7月26日至同年月27日間之某日3、4時許 （聲請簡易判決處刑書僅載110年7月28日前之某日3、4時許，應予補充更正） 高雄市苓雅區85大樓附近巷子   京城商業銀行帳號000-000000000000號帳戶 黃微雅京城帳戶      臺灣中小企業銀行帳號000-00000000000號帳戶 黃微雅臺企帳戶    

附表二：
編號 告訴人 /被害人 恐嚇/詐欺時間及方式 匯款/存入時間 匯款/存入金額 匯款/存入帳戶 證據名稱及出處 備註 1-1 （即聲請簡易判決處刑書附表2編號1-1） 王心妤 (有提告) 真實姓名年籍不詳之犯罪集團成員於110年7月23日10時20分前某時，透過網路向王心妤訛稱：穩賺不賠投資網站可獲利云云，致王心妤陷於錯誤，因而於右列時間，依指示匯款右列金額至右列帳戶內。 110年7月26日13時50分許 3萬元 吳瀚文中信帳戶 1.證人即告訴人王心妤於110年8月14日警詢證詞（見偵二卷第15至17頁） 2.網路轉帳交易明細擷取畫面（見偵二卷第27、31頁）  高雄地檢111年度偵字第782號 1-2（即聲請簡易判決處刑書附表2編號1-2）   110年7月30日10時50分許 （聲請簡易判決處刑書誤載為10時51分，應予更正） 8萬8千元 白荏宇臺銀帳戶   2 （即聲請簡易判決處刑書附表2編號2） 江廉淞 (未提告) 真實姓名年籍不詳、LINE暱稱「思怡」之犯罪集團成員於110年7月23日15時許，透過LINE軟體向江廉淞訛稱：兼職網路代購轉賣商品賺錢云云，致江廉淞陷於錯誤，因而於右列時間，依指示匯款右列金額至右列帳戶內。 110年7月27日9時45分許 3萬元 吳瀚文中信帳戶 1.證人即被害人江廉淞於110年7月28日警詢證詞（見警二卷第29至30頁） 2.網路轉帳交易明細翻拍畫面（見警二卷第37頁） 高雄地檢111年度偵字第2173號 3 （即聲請簡易判決處刑書附表2編號3） 王可云 (有提告) 真實姓名年籍不詳、交友軟體暱稱「king」之犯罪集團成員於110年5月14日某時，透過LINE軟體向王可云訛稱：在「MetaTrader 4」網路投資平臺，投資穩賺不賠云云，致王可云陷於錯誤，因而於右列時間，依指示匯款右列金額至右列帳戶內。 110年7月27日11時12分許 5萬元 吳瀚文中信帳戶 1.證人即告訴人王可云於110年10月11日警詢證詞（見警十五卷第7至14頁） 2.告訴人王可云與暱稱「KING」、投資平台客服「IATFXWELSHI」之人之通訊軟體LINE對話紀錄擷取畫面（見警十五卷第65至68、84頁） 3.網路轉帳交易明細擷取畫面（見警十五卷第70頁） 高雄地檢111年度偵字第6700號 4 （即聲請簡易判決處刑書附表2編號4） 滑雲 (有提告) 真實姓名年籍不詳、臉書暱稱「劉思琪」之犯罪集團成員於110年7月19日某時，透過LINE軟體向滑雲訛稱：兼職網路代購轉賣商品賺錢云云，致滑雲陷於錯誤，因而於右列時間，依指示匯款右列金額至右列帳戶內。 （聲請簡易判決處刑書誤載為暱稱「劉思怡」，應予更正） 110年7月27日13時12分許 1萬元 吳瀚文中信帳戶 1.證人即告訴人滑雲於110年7月27日警詢證詞（見警二卷第41至42頁） 2.網路轉帳交易明細及明細內容等擷取畫面（見警二卷第51至53頁） 3.告訴人滑雲與暱稱「全球代購客人巴布朵朵」、「全球代購經理樂裕民」、「全球代購-劉思琪」等人之通訊軟體LINE、臉書messenger對話紀錄擷取畫面（見警二卷第59至81頁） 高雄地檢111年度偵字第2173號    110年7月27日13時14分許 1萬元 吳瀚文中信帳戶   5 （即聲請簡易判決處刑書附表2編號5） 吳鈺憲 (有提告) 真實姓名年籍不詳、LINE暱稱「A smiling girl菜菜」之犯罪集團成員於110年7月24日某時，透過LINE軟體向吳鈺憲訛稱：在LMAXFX投資網站投資可獲利云云，致吳鈺憲陷於錯誤，因而於右列時間，依指示匯款右列金額至右列帳戶內。 110年7月28日22時4分許 （聲請簡易判決處刑書誤載為22時3分，應予更正） 3萬元 黃微雅京城帳戶 1.證人即告訴人吳鈺憲於110年8月3日警詢證詞（見警十二卷第5至6頁） 2.暱稱「LMAX客服」及「A smiling girl菜菜」之人之通訊軟體LINE個人檔案頁面擷取畫面（見警十二卷第43頁） 高雄地檢111年度偵字第6421號    110年7月28日22時5分許 （聲請簡易判決處刑書誤載為22時4分，應予更正） 3萬元 黃微雅京城帳戶   6 （即聲請簡易判決處刑書附表2編號6） 曾宇志 (有提告) 真實姓名年籍不詳、交友軟體Omi暱稱「落幕」之犯罪集團成員於110年7月初某時，透過網路向曾宇志訛稱：在HotForeX投資外匯云云，致曾宇志陷於錯誤，因而於右列時間，依指示匯款右列金額至右列帳戶內。 110年7月28日22時36分許 3萬元 黃微雅京城帳戶 1.證人即告訴人曾宇志於110年8月2日警詢證詞（見警十三卷第31至35頁） 2.網路轉帳交易明細擷取畫面及國泰世華銀行自動櫃員機交易明細表翻拍畫面（見警十三卷第49頁） 3.告訴人曾宇志與投資平台「HotForeX」客服之通訊軟體LINE對話紀錄擷取畫面（見警十三卷第51至57頁） 高雄地檢111年度偵字第6422號    110年7月28日22時47分許 3萬元 黃微雅京城帳戶   7-1 （即聲請簡易判決處刑書附表2編號7-1） 李寶玉 (有提告) 真實姓名年籍不詳、臉書暱稱「劉嘉壕」、「陳嘉豪」之犯罪集團成員於110年6月底某時，透過LINE軟體向李寶玉訛稱：依其提供之香港彩券號碼投注賺錢云云，致李寶玉陷於錯誤，因而於右列時間，依指示匯款右列金額至右列帳戶內。 110年7月30日11時52分許 53萬8千元 白荏宇中信帳戶 1.證人即告訴人李寶玉於110年8月2日警詢證詞（見警一卷第105至108、123至131、133、135至137頁） 2.告訴人李寶玉與暱稱「小豪」及「劉嘉壕」之人之通 訊軟體LINE對話紀錄擷取畫面（見警一卷第123至131頁） 3.證人李之豪之郵政存簿儲金簿封面及內頁（見警一卷第133頁） 4.郵政跨行匯款申請書及臺灣銀行匯款申請書回條聯（見警一卷第135至137頁） 高雄地檢111年度偵字第472號 7-2（即聲請簡易判決處刑書附表2編號7-2）   110年7月30日14時18分許  12萬元 黃微雅京城帳戶   8 （即聲請簡易判決處刑書附表2編號8） 江宥葳 (有提告) 真實姓名年籍不詳、LINE暱稱「張」之犯罪集團成員於110年7月4日21時許，佯為投資機構人員，透過LINE軟體向江宥葳訛稱：依其建議投資股票云云，致江宥葳陷於錯誤，因而於右列時間，依指示匯款右列金額至右列帳戶內。 110年7月30日11時54分許 （聲請簡易判決處刑書誤載為12時，應予更正） 31萬元 白荏宇中信帳戶 1.證人即告訴人江宥葳於110年7月30日警詢證詞（見警五卷第8至10頁） 2.聯邦銀行匯款單據（見警五卷第15頁） 高雄地檢111年度偵字第5548號 9 （即聲請簡易判決處刑書附表2編號9） 陳麗珠 (有提告) 真實姓名年籍不詳、臉書暱稱「趙磊」之犯罪集團成員於110年7月初某時，透過LINE軟體向陳麗珠訛稱：有香港彩券中獎內幕云云，致陳麗珠陷於錯誤，因而於右列時間，依指示匯款右列金額至右列帳戶內。 110年7月30日12時30分許 19萬元 黃微雅高雄帳戶 1.證人即告訴人陳麗珠於110年8月30日警詢證詞（見警八卷第3至7頁） 2.證人即告訴人陳麗珠於110年8月31日警詢證詞（見警八卷第9至10頁） 3.告訴人陳麗珠與「趙磊」之人之通 訊軟體LINE對話紀錄、個人檔案等擷取畫面（見警八卷第15、19頁） 4.陽信商業銀行匯款收執聯（見警八卷第21頁） 5.告訴人陳麗珠之陽信銀行存摺封面及內頁（見警八卷第27至31頁） 高雄地檢111年度偵字第6417號 10 （即聲請簡易判決處刑書附表2編號10） 潘麗君 (未提告) 真實姓名年籍不詳、臉書暱稱「蘇亮」之犯罪集團成員於110年5月4日某時，透過LINE軟體向潘麗君訛稱：利用博奕網站系統漏洞賺錢云云，致潘麗君陷於錯誤，因而於右列時間，依指示匯款右列金額至右列帳戶內。 110年7月30日13時32分許 5萬元 黃微雅臺企帳戶 1.證人即被害人潘麗君於110年8月17日警詢證詞（見偵八卷第21至23頁） 2.被害人潘麗君之中信銀行存款交易明細（見偵八卷第27頁） 3.網路轉帳交易明細翻拍畫面（見偵八卷第31頁） 高雄地檢111年度偵字第5150號 11 （即聲請簡易判決處刑書附表2編號11） 郭公誠 (有提告) 真實姓名年籍不詳、臉書暱稱「愈政袁」之犯罪集團成員於110年7月20日某時，透過LINE軟體向郭公誠之妻張瓊訛稱：在博奕平臺博奕賺錢云云，致郭公誠陷於錯誤，因而於右列時間，依指示匯款右列金額至右列帳戶內。 110年7月30日14時6分許 3萬元 白荏宇中信帳戶 1.證人即告訴人郭公誠於110年8月6日警詢證詞（見警三卷第13至15頁） 2.聯邦銀行網路自動櫃員機交易明細表（見警三卷第43頁） 3.告訴人郭公誠與暱稱「巴黎人KF」之通訊軟體LINE對話紀錄擷取畫面（見警三卷第61至63頁） 高雄地檢111年度偵字第2376號 12 （即聲請簡易判決處刑書附表2編號12） 曾家羚 (有提告) 真實姓名年籍不詳、臉書暱稱「David Yangy」、LINE暱稱「若愚」之犯罪集團成員於110年7月18日16時11分許，透過LINE軟體向曾家羚訛稱：投資數字貨幣云云，致曾家羚陷於錯誤，因而於右列時間，依指示匯款右列金額至右列帳戶內。 110年7月30日14時11分許 5萬元 黃微雅高雄帳戶 1.證人即告訴人曾家羚於110年8月4日警詢證詞（見偵十一卷第17至21頁） 2.網路轉帳交易明細擷取畫面（見偵十一卷第135頁） 高雄地檢111年度偵字第6047號    110年7月30日14時12分許 5萬元 黃微雅高雄帳戶   13 （即聲請簡易判決處刑書附表2編號13） 張瓊 (有提告) 真實姓名年籍不詳、臉書暱稱「愈政袁」之犯罪集團成員於110年7月20日某時，透過LINE軟體向張瓊訛稱：在博奕平臺博奕賺錢云云，致張瓊陷於錯誤，因而於右列時間，依指示匯款右列金額至右列帳戶內。 110年7月30日14時13分許 3萬元 白荏宇中信帳戶 1.證人即告訴人張瓊於110年8月6日警詢證詞（見警三卷第7至11頁） 2.聯邦銀行自動櫃員機交易明細表（見警三卷45頁） 3.告訴人張瓊與暱稱「愈政袁」、「Jay」之人之臉書messneger及通訊軟體LINE對話紀錄擷取畫面（見警三卷第65至75頁） 高雄地檢111年度偵字第2376號 14 （即聲請簡易判決處刑書附表2編號14） 江雅雯 (有提告) 真實姓名年籍不詳、臉書暱稱「陳偉豪」、LINE暱稱「志存高遠」之犯罪集團成員於110年6月間某時，透過LINE軟體向江雅雯訛稱：投資賺錢云云，致江雅雯陷於錯誤，因而於右列時間，依指示匯款右列金額至右列帳戶內。 110年7月30日14時31分許  11萬元 白荏宇中信帳戶 1.證人即告訴人江雅雯於110年11月13日警詢證詞（見偵一卷第57至63頁） 2.郵政跨行匯款申請書翻拍畫面（見偵一卷第75頁） 3.告訴人江雅雯之郵局帳戶交易明細（見偵一卷第89頁） 4.告訴人江雅雯提供手機通聯紀錄翻拍畫面（見偵一卷第91至93頁） 高雄地檢111年度偵字第472號 15 （即聲請簡易判決處刑書附表2編號15） 劉姵吟 (有提告) 真實姓名年籍不詳、LINE暱稱「陳建東」之犯罪集團成員於110年7月底某時，透過LINE軟體向劉姵吟訛稱：網路彩票博奕賺錢云云，致劉姵吟陷於錯誤，因而於右列時間，依指示匯款右列金額至右列帳戶內。 110年7月30日14時32分許 1萬元 白荏宇中信帳戶 1.證人即告訴人劉姵吟於110年9月17日警詢證詞（見警一卷第147至151頁） 2.國泰世華銀行自動櫃員機轉帳交易明細表（見警一卷第161頁） 3.告訴人劉姵吟與客服之通訊軟體LINE對話紀錄擷取畫面（見警一卷第169至185頁） 高雄地檢111年度偵字第472號 16 （即聲請簡易判決處刑書附表2編號16） 謝岡玲 (有提告) 真實姓名年籍不詳、臉書暱稱「張博陽」之犯罪集團成員於110年7月26日13時許，透過LINE軟體向謝岡玲訛稱：投資虛擬貨幣云云，致謝岡玲陷於錯誤，因而於右列時間，依指示匯款右列金額至右列帳戶內。 110年7月30日14時51分許 5萬元 黃微雅高雄帳戶 1.證人即告訴人謝岡玲於110年8月3日警詢證詞（見偵十一卷第11至15頁） 2.網路轉帳交易明細擷取畫面（見偵十一卷第95頁） 3.告訴人謝岡玲之中信銀行帳戶資訊擷取畫面（見偵十一卷第99頁） 4.告訴人謝岡玲與投資平台「Biki」客服之通訊軟體Telegram及LINE對話紀錄擷取畫面（見偵十一卷第101至131頁） 高雄地檢111年度偵字第6047號    110年7月30日14時53分許 4萬588元 黃微雅高雄帳戶   17 （即聲請簡易判決處刑書附表2編號17） 王茜羚 (有提告) 真實姓名年籍不詳、臉書暱稱「許佳純」、LINE暱稱「嘉苓point-72」、「傑」、「金鑰」、「蘇芮芮經理point-72」之犯罪集團成員於110年7月8日某時，透過LINE軟體向王茜羚訛稱：投資匯率價差保證獲利云云，致王茜羚陷於錯誤，因而於右列時間，依指示匯款右列金額至右列帳戶內。 110年7月30日15時17分許 57萬元 白荏宇臺銀帳戶 1.證人即告訴人王茜羚於110年8月5日警詢證詞（見偵五卷第17至18頁） 2.告訴人王茜羚與暱稱「嘉苓 point-72」、「許佳純」之人之通訊軟體LINE及臉書messenger對話紀錄擷取畫面（見偵五卷第49至84、93頁） 3.台新銀行自動櫃員機交易明細表（見偵五卷第85頁） 高雄地檢111年度偵字第3629號 18 （即聲請簡易判決處刑書附表2編號18） 黃妃如 (有提告) 真實姓名年籍不詳、LINE暱稱「劉輝」之犯罪集團成員於110年7月21日20時許，透過LINE軟體向黃妃如訛稱：在MT5網站投資獲利云云，致黃妃如陷於錯誤，因而於右列時間，依指示匯款右列金額至右列帳戶內。 110年7月30日16時22分許 10萬元 白荏宇臺銀帳戶 1.證人即告訴人黃妃如於110年8月10日警詢證詞（見偵六卷第33至35頁） 2.告訴人黃妃如與暱稱「劉輝」之人及投資平台客服之通訊軟體LINE對話紀錄擷取畫面（見偵六卷第91至105頁） 高雄地檢111年度偵字第3689號 （聲請簡易判決處刑書誤載為111年度偵字第3629號，應予更正）    110年7月30日16時27分許 5萬元 白荏宇臺銀帳戶      110年7月30日16時28分許 5萬元 白荏宇臺銀帳戶   19 （即聲請簡易判決處刑書附表2編號19） 楊安琪 (有提告) 真實姓名年籍不詳、LINE暱稱「顧本華」之犯罪集團成員於110年6月30日20時許，透過LINE軟體向楊安琪訛稱：投資虛擬貨幣云云，致楊安琪陷於錯誤，因而於右列時間，依指示匯款右列金額至右列帳戶內。 110年8月1日8時57分許 4萬元 黃微雅高雄帳戶 1.證人即告訴人楊安琪於110年10月17日警詢證詞（見警四卷第45至48頁） 2.網路轉帳交易明細擷取畫面（見警四卷第69頁） 3.告訴人楊安琪與投資平台客服之通訊軟體LINE對話紀錄擷取畫面（見警四卷第73頁） 高雄地檢111年度偵字第4454、6179號    110年8月1日8時59分許 3萬元 黃微雅高雄帳戶      110年8月1日9時37分許 2萬元 黃微雅高雄帳戶   20 （即聲請簡易判決處刑書附表2編號20） 施雨函 (有提告) 真實姓名年籍不詳、交友軟體暱稱「林翰」之犯罪集團成員於110年7月底某時，透過LINE軟體向施雨函訛稱：胞兄在泰國銀行上班，有虛擬貨幣交易所內線消息云云，致施雨函陷於錯誤，因而於右列時間，依指示匯款右列金額至右列帳戶內。 110年8月1日12時30分許 3萬元 黃微雅高雄帳戶 1.證人即告訴人施雨函於110年7月27日警詢證詞（見警十一卷第3至7頁） 2.告訴人施雨函與暱稱「林翰」之人之通訊軟體LINE對話紀錄擷取畫面（見警十一卷第25至52頁） 3.網路轉帳交易明細擷取畫面（見警十一卷第53頁） 高雄地檢111年度偵字第6420號 21 （即聲請簡易判決處刑書附表2編號21） 陳姵君 (未提告) 真實姓名年籍不詳、交友軟體暱稱「小航」之犯罪集團成員於110年7月15日8時許，透過LINE軟體向陳姵君訛稱：投資虛擬貨幣云云，致陳姵君陷於錯誤，因而於右列時間，依指示匯款右列金額至右列帳戶內。 110年8月1日13時14分許 （聲請簡易判決處刑書誤載為13時41分，應予更正） 2萬5千元 黃微雅高雄帳戶 1.證人即被害人陳姵君於110年8月3日警詢證詞（見偵十一卷第23至25頁） 2.網路轉帳交易明細擷取畫面（見偵十一卷第143頁） 3.被害人陳姵君提供暱稱「小航」之交友軟體「全民PARTY」個人主頁及對話擷取畫面（見偵十一卷第145頁） 4.被害人陳姵君提供「Likaihang」之通訊軟體LINE個人主頁及對話紀錄擷取畫面（見偵十一卷第145至147頁） 高雄地檢111年度偵字第6047號 22 （即聲請簡易判決處刑書附表2編號22） 吳淑婷 (有提告) 真實姓名年籍不詳、LINE暱稱「李明浩」之犯罪集團成員於110年7月24日下午某時，透過LINE軟體向吳淑婷訛稱：投資外匯賺錢云云，致吳淑婷陷於錯誤，因而於右列時間，依指示匯款右列金額至右列帳戶內。 110年8月2日19時40分許 （聲請簡易判決處刑書誤載為9時，應予更正） 2萬元 黃微雅臺企帳戶 1.證人即告訴人吳淑婷於110年8月4日警詢證詞（見警十卷第173至174頁） 2.臺灣土地銀行集中作業中心110年9月13日總集作查字第1100001151號函暨所附之吳淑婷帳戶客戶存款往來一覽表及客戶存款往來交易明細表（見警十卷第57至63頁） 3.網路轉帳交易明細擷取畫面（見警十卷第97頁） 4.告訴人吳淑婷與暱稱「李明浩」之人之通訊軟體LINE對話紀錄擷取畫面（見警十卷第99至163頁） 高雄地檢111年度偵字第6419號 23 （即聲請簡易判決處刑書附表2編號23） 許芯榕 (有提告) 真實姓名年籍不詳、LINE暱稱「鄭龍生」之犯罪集團成員於110年7月19日某時，佯為投資機構系統維護人員、透過LINE軟體向許芯榕訛稱：投資虛擬貨幣云云，致許芯榕陷於錯誤，因而於右列時間，依指示匯款右列金額至右列帳戶內。 110年8月2日10時44分許  1萬元 白荏宇臺銀帳戶 1.證人即告訴人許芯榕於110年8月16日警詢證詞（見警一卷第191至195頁） 2.網路轉帳交易明細擷取畫面（見警一卷第209頁） 高雄地檢111年度偵字第472號  24 （即聲請簡易判決處刑書附表2編號24） 王子鴻 (有提告) 真實姓名年籍不詳之犯罪集團成員於110年7月7日某時，透過網路向王子鴻訛稱：投資香港虛擬貨幣獲利云云，致王子鴻陷於錯誤，因而於右列時間，依指示匯款右列金額至右列帳戶內。 110年8月2日11時52分許 3萬元 黃微雅臺企帳戶 1.證人即告訴人王子鴻於110年9月15日警詢證詞（見警六卷第105至109頁） 2.臺灣銀行自動櫃員機交易明細表（見警六卷第111、121頁） 3.告訴人王子鴻與暱稱「MDC交易所專線客服」之通訊軟體LINE對話紀錄擷取畫面（見警六卷第115至139頁） 高雄地檢111年度偵字第6040號    110年8月3日11時42分許 3萬元 黃微雅臺企帳戶     25 （即聲請簡易判決處刑書附表2編號25） 洪瑞霞 (有提告) 真實姓名年籍不詳、INSTAGRAM及LINE暱稱「超級英雄」之犯罪集團成員於110年7月30日16時許，透過LINE軟體向洪瑞霞訛稱：投資虛擬貨幣獲利云云，致洪瑞霞陷於錯誤，因而於右列時間，依指示匯款右列金額至右列帳戶內。 110年8月2日17時56分許 4萬元 黃微雅臺企帳戶 1.證人即告訴人洪瑞霞於110年8月5日警詢證詞（見警九卷第9至12頁） 2.告訴人洪瑞霞與暱稱「超級英雄」之人之通訊軟體INSTAGRAM及通訊軟體LINE對話紀錄翻拍畫面（見警九卷第23、35至36頁） 3.告訴人洪瑞霞與投資平台客服之對話紀錄翻拍畫面（見警九卷第24至34頁） 4.網路轉帳交易明細翻拍畫面（見警九卷第37頁） 高雄地檢111年度偵字第6418號   26 （即聲請簡易判決處刑書附表2編號26） 蔡寶恭 (有提告) 真實姓名年籍不詳、LINE暱稱「林靖萱」之犯罪集團成員於110年6月8日某時，透過LINE軟體向蔡寶恭訛稱：投資虛擬貨幣穩賺不賠云云，致蔡寶恭陷於錯誤，因而於右列時間，依指示匯款右列金額至右列帳戶內。 110年8月3日10時23分許 2萬元 黃微雅臺企帳戶 1.證人即告訴人蔡寶恭於110年8月21日警詢證詞（見警十四卷第15至17頁） 2.網路轉帳交易明細擷取畫面（見警十四卷第33頁） 3.告訴人蔡寶恭與「林靖萱」之人之通訊軟體LINE對話紀錄擷取畫面（見警十四卷第35頁） 高雄地檢111年度偵字第6423號   27 （即黃微雅原審簡易判決書附表編號1） 丁瓊華 （有提告） 真實姓名年籍不詳、LINE暱稱「李文博」、「李峰」之犯罪集團成員於110年6月21日起，以通訊軟體向丁瓊華佯稱：可投資獲利云云，致丁瓊華陷於錯誤，於右列時間，依指示匯款右列金額至右列帳戶內。 110年8月1日16時25分許  5萬元 黃微雅高雄帳戶 1.證人即告訴人丁瓊華於110年8月16日警詢證詞(見併1警卷第13至15頁） 2.告訴人丁瓊華與投資平台「BOIN」、「KKCOIN」客服之對話紀錄擷取畫面(見併1警卷第53至69頁） 3.網路轉帳交易明細擷取畫面(見併1警卷第61頁） 橋頭地檢111年度偵字第5709號（即併辦1）    110年8月1日16時30分許 5萬元 黃微雅高雄帳戶     28 （即黃微雅原審簡易判決書附表編號2） 陳昕彤 （有提告） 真實姓名年籍不詳、LINE暱稱「楊蕊蕊」之犯罪集團成員於110年7月29日前之某日起，以通訊軟體向陳昕彤佯稱：可投資獲利云云，致陳昕彤陷於錯誤，於右列時間，依指示匯款右列金額至右列帳戶內。 110年8月1日12時54分許 5萬元 黃微雅高雄帳戶 1.證人即告訴人陳昕彤於110年8月30日第一次警詢證詞（見併2警卷第31至35頁） 2.告訴人陳昕彤與投資平台「Biki」客服之通訊軟體LINE對話紀錄擷取畫面（見併2警卷第43至81頁） 3.網路轉帳交易明細擷取畫面（見併2警卷第83至84頁） 4.告訴人陳昕彤之中國信託銀行帳戶存款交易明細（見併2警卷第95至96頁） 高雄地檢111年度偵字第9157號（即併辦2）    110年8月1日12時55分許 5萬元 黃微雅高雄帳戶     29 （即黃微雅原審簡易判決書附表編號3） 趙怡茹 （有提告） 真實姓名年籍不詳、臉書暱稱「Dick Foster」、LINE暱稱「林俊傑」之犯罪集團成員於110年7月2日起，以通訊軟體向趙怡茹聯絡，並於取得趙怡茹之私密照後，向趙怡茹恫稱：如不按指示匯款，將散布私密照云云，致趙怡茹心生畏懼，於右列時間，依指示匯款右列金額至右列帳戶內。 110年7月29日11時18分許 3萬4千元 黃微雅臺企帳戶 1.證人即告訴人趙怡茹於110年8月12日警詢證詞（見併3偵一卷第21至24頁） 2.證人即告訴人趙怡茹於110年8月16日偵查中之證詞（見併3偵一卷第91至92頁） 3.告訴人趙怡茹與暱稱「Dick Foster」之人之臉書messenger對話紀錄及個人檔案擷取畫面（見併3偵一卷第29至35頁） 4.告訴人趙怡茹與暱稱「林俊傑」之人之通訊軟體LINE對話紀錄擷取畫面（見併3偵一卷第37至49頁） 5.網路轉帳交易明細擷取畫面（見併3偵一卷第51至53頁） 6.告訴人趙怡茹提供通聯紀錄擷取畫面（併3偵一卷第55頁） 橋頭地檢111年度偵字第4885號（即併辦3）   30 （即黃微雅原審簡易判決書附表編號4） 游金環 （有提告） 真實姓名年籍不詳、LINE暱稱「蔡友發」之犯罪集團成員於110年6月11日透過交友軟體及通訊軟體向游金環佯稱：可透過博弈網站漏洞獲利云云，致游金環陷於錯誤，於右列時間，依指示匯款右列金額至右列帳戶內。 110年7月27日11時36分許 236萬9千元 黃微雅京城帳戶 1.證人即告訴人游金環於110年8月1日警詢證詞（見併4偵卷第77至85頁） 2.告訴人游金環與博弈平台客服之對話紀錄擷取畫面（見併4偵卷第103至106頁） 4.告訴人游金環與暱稱「蔡友發」之人之通訊軟體LINE對話紀錄擷取畫面（見併4偵卷第103、106頁） 5.中國信託銀行匯款申請書翻拍畫面（見併4偵卷第104頁） 桃園地檢111年度偵字第12211號（即併辦4）   31 （即黃微雅原審簡易判決書附表編號5） 陳奐穎 （有提告） 真實姓名年籍不詳、LINE暱稱「Lay」之犯罪集團成員於110年7月1日透過交友軟體及通訊軟體向陳奐穎佯稱：可投資獲利、父親公司周轉不靈云云，致陳奐穎陷於錯誤，於右列時間，依指示匯款右列金額至右列帳戶內。 110年8月1日16時44分許 3萬元 黃微雅高雄帳戶 1.證人即告訴人陳奐穎於110年9月26日警詢證詞（見併5偵卷第7至9頁） 2.告訴人陳奐穎之台新銀行帳戶存摺封面及內頁（見併5偵卷第51至54頁） 3.告訴人陳奐穎與暱稱「Lay」之人之通訊軟體LINE對話紀錄擷取畫面（見併5偵卷第87至163頁） 4.告訴人陳奐穎與暱稱「MateTrader5」之人之通訊軟體LINE對話紀錄擷取畫面（見併5偵卷第164至167頁） 5.網路轉帳交易明細擷取畫面（見併5偵卷第169頁） 橋頭地檢111年度偵字第7561號（即併辦5）   32 （即黃微雅原審簡易判決書附表編號6） 紀硯中 （未提告） 真實姓名年籍不詳之犯罪集團成員於110年7月間透過通訊軟體向紀硯中佯稱：可投資獲利云云，致紀硯中陷於錯誤，於右列時間，依指示匯款右列金額至右列帳戶內。 110年7月30日21時21分許  3萬元 黃微雅京城帳戶 證人即被害人紀硯中於110年9月25日警詢證詞（見併6警一卷第3至4頁） 高雄地檢111年度偵字第9488號（即併辦6）   33 （即黃微雅原審簡易判決書附表編號7） 黃曉萍 （有提告） 真實姓名年籍不詳、INSTAGRAM及LINE暱稱「落葉知秋」之犯罪集團成員於110年7月18日起透過通訊軟體向黃曉萍佯稱：可投資獲利云云，致黃曉萍陷於錯誤，於右列時間，依指示匯款右列金額至右列帳戶內。 110年8月1日18時41分許 2萬8千5百元 黃微雅高雄帳戶 1.證人即告訴人黃曉萍於110年10月4日警詢證詞（見併6警二卷第113至119頁） 2.網路轉帳交易明細擷取畫面（見併6警二卷第125頁） 高雄地檢111年度偵字第9626號（即併辦6）   34 （即黃微雅原審簡易判決書附表編號8） 李子昀 （有提告） 真實姓名年籍不詳、LINE暱稱「陳子軒」、「陳旭昇」之犯罪集團成員於110年7月1日起透過交友軟體及通訊軟體向李子昀佯稱：可投資獲利云云，致李子昀陷於錯誤，於右列時間，依指示匯款右列金額至右列帳戶內。 110年8月3日10時6分許 1萬元 黃微雅臺企帳戶 1.證人即告訴人李子昀於110年8月19日警詢證詞（見併6警三卷第15至18頁） 2.告訴人李子昀與投資平台客服之對話紀錄擷取畫面（見併6警三卷第45至46、52頁） 3.告訴人李子昀與暱稱「陳子軒」之人之通訊軟體LINE對話紀錄擷取畫面（見併6警三卷第48至51頁） 4.告訴人李子昀之郵政存簿內頁（見併6警三卷第55至57頁） 高雄地檢111年度偵字第12803號（即併辦6）   35 （即黃微雅原審簡易判決書附表編號9） 徐燕萍 （未提告） 真實姓名年籍不詳之犯罪集團成員於110年7月21日前之某日起透過網路向徐燕萍佯稱：可投資獲利云云，致徐燕萍陷於錯誤，於右列時間，依指示匯款右列金額至右列帳戶內。 110年7月31日10時8分許 10萬元 黃微雅高雄帳戶 1.證人即被害人徐燕萍於110年8月10日警詢證詞（見併6警四卷第13至14頁） 2.被害人徐燕萍與投資平台客服之對話紀錄擷取畫面（見併6警四卷第77至81頁） 3.網路轉帳交易明細擷取畫面（見併6警四卷第83頁） 4.兆豐國際商業銀行股份有限公司111年5月12日兆銀總集中字第1110026058號函所附之徐燕萍帳戶自110年7月21日至110年8月6日止之交易明細（見併6偵十一卷第23至24頁） 高雄地檢111年度偵字第12804號（即併辦6）    110年7月31日10時8分許 2萬元 黃微雅高雄帳戶      110年7月31日12時1分許 3萬元 黃微雅高雄帳戶     36 （即黃微雅原審簡易判決書附表編號10） 古玉芬 （有提告） 真實姓名年籍不詳、交友軟體暱稱「林建騰」之犯罪集團成員於110年7月中某日起透過交友軟體向古玉芬佯稱：可投資獲利云云，致古玉芬陷於錯誤，於右列時間，依指示匯款右列金額至右列帳戶內。 110年8月1日14時50分許 5萬元 黃微雅高雄帳戶 1.證人即告訴人古玉芬於110年8月16日警詢證詞（見併6警五卷第9至10頁） 2.告訴人古玉芬之郵政存簿封面及內頁（見併6警五卷第63至67頁） 3.告訴人古玉芬與投資平台客服之對話紀錄翻拍畫面（見併6警五卷第77至82頁） 高雄地檢111年度偵字第12805號（即併辦6）   37 （即黃微雅原審簡易判決書附表編號11） 馬倩文 （有提告） 真實姓名年籍不詳、LINE暱稱「旭學東」之犯罪集團成員於110年7月29日前之某日起透過通訊軟體向馬倩文佯稱：可投資獲利云云，致馬倩文陷於錯誤，於右列時間，依指示匯款右列金額至右列帳戶內。 110年8月1日19時52分許 3萬元 黃微雅高雄帳戶 1.證人即告訴人馬倩文於110年8月8日警詢證詞（見併6偵三卷第65至68頁） 2.台新銀行自動櫃員機交易明細（見併6偵三卷第85頁） 高雄地檢111年度偵字第12806號（即併辦6）    110年8月1日20時1分許 2萬元 黃微雅高雄帳戶     38 （即黃微雅原審簡易判決書附表編號12） 涂文肖 （有提告） 真實姓名年籍不詳之犯罪集團成員於110年7月29日前之某日起向涂文肖佯稱：可投資獲利云云，致涂文肖陷於錯誤，依指示匯款右列金額至右列帳戶內。 110年8月1日10時12分許 5萬元 黃微雅高雄帳戶 1.證人即告訴人涂文肖於110年9月29日警詢證詞（見併6警六卷第129至131頁） 2.告訴人涂文肖之元大銀行客戶往來交易明細（見併6警六卷第145頁） 高雄地檢111年度偵字第15063號（即併辦6）    110年8月1日10時14分許  5萬元 黃微雅高雄帳戶     39 （即黃微雅原審簡易判決書附表編號13） 黃秋菊 （未提告） 真實姓名年籍不詳、INSTAGRAM暱稱「LinWei」之犯罪集團成員於110年7月14日22時25分許透過通訊軟體向黃秋菊佯稱：可投資獲利云云，致黃秋菊陷於錯誤，於右列時間，依指示匯款右列金額至右列帳戶內。 110年8月1日16時28分許 4萬5千元 黃微雅高雄帳戶 1.證人即被害人黃秋菊於110年11月5日警詢證詞（見併6警七卷第11至15頁） 2.被害人黃秋菊之板信商業銀行帳戶交易明細（見併6警七卷第75頁） 高雄地檢111年度偵字第15068號（即併辦6）   40  謝佳真 （有提告） 真實姓名年籍不詳、LINE暱稱「王毅凡」、「徐林」之犯罪集團成員於110年5月17日前某日起透過通訊軟體向謝佳真佯稱：可操作期貨獲利云云，致謝佳真陷於錯誤，於右列時間，依指示匯款右列金額至右列帳戶內。 110年7月27日11時43分 許 3萬元 吳瀚文中信帳戶 1.證人即告訴人謝佳真於110年11月7日警詢證詞（見併7警一卷第3至7頁） 2.網路轉帳交易明細擷取畫面（見併7警一卷第48頁） 3.告訴人謝佳真與暱稱「王毅凡!」、「Joe」、「徐林」及「徐林傑」之人之通訊軟體LINE對話紀錄擷取畫面（見併7警一卷第49至61、73至79頁） 4.告訴人謝佳真與投資平台客服之通訊軟體Whatsapp對話紀錄擷取畫面（見併7警一卷第63至72頁） 高雄地檢111年度偵字第16072號（即併辦7）   41  張文鴻 （未提告） 真實姓名年籍不詳、臉書暱稱「李蓉蓉」、「Chen Bernice」之犯罪集團成員於110年7月21日前某日起，透過臉書向張文鴻佯稱：可投資黃金獲利云云，致張文鴻陷於錯誤，於右列時間，依指示匯款右列金額至右列帳戶內。 110年7月26日12時2分許 22萬元 吳瀚文中信帳戶 1.證人即被害人張文鴻於110年11月20日警詢證詞（見併7警二卷第35至39頁） 2.郵政跨行匯款申請書（見併7警二卷第53頁） 高雄地檢111年度偵字第17593號（即併辦7）   42  周雅貝 （有提告） 真實姓名年籍不詳、LINE暱稱「K」之犯罪集團成員於110年5月間起，透過通訊軟體LINE向周雅貝訛稱：可在投資平台「BitSky」註冊投資以獲利云云，致周雅貝陷於錯誤，因而於右列時間，依指示匯款右列金額至右列帳戶內。 110年7月22日12時47分許 300萬元 黃微雅高雄帳戶 1.證人即告訴代理人周杏之於110年8月17日警詢證詞（見併8警卷第5至7頁） 2.證人即告訴代理人周杏之於110年8月18日警詢證詞（見併8警卷第9至13頁） 3.告訴代理人周杏之提供之匯款明細附表及國泰世華銀行交易明細（見併8警卷第39至51頁） 4.國泰世華銀行匯出匯款憑證（見併8警卷第53頁） 5.網路轉帳交易明細擷取畫面（見併8警卷第61、65頁） 6.告訴人周雅貝之渣打銀行網銀頁面翻拍畫面（見併8警卷第65頁） 7.告訴人周雅貝與投資平台客服之通訊軟體LINE對話紀錄擷取畫面（見併8警卷第67至71、75至111頁） 橋頭地檢111年度偵字第8641號（即併辦8）    110年7月23日13時47分許 200萬元 黃微雅高雄帳戶      110年7月23日13時49分許 100萬元 黃微雅高雄帳戶      110年7月26日10時28分許 200萬元 黃微雅高雄帳戶      110年7月26日10時28分許 100萬元 黃微雅高雄帳戶      110年7月27日11時58分許 300萬元 黃微雅高雄帳戶      110年7月29日10時49分許 90萬元 黃微雅高雄帳戶     43  方吳美蘭（有提告） 真實姓名年籍不詳之犯罪集團成員於110年7月12日9時許，致電方吳美蘭訛稱：彩票中獎云云，致方吳美蘭陷於錯誤，因而於右列時間，依指示匯款右列金額至右列帳戶內。 110年7月29日9時33分許 5萬元 （併辦意旨書誤載為2萬元，應予更正）  黃微雅臺企帳戶 1.證人即告訴人方吳美蘭於110年9月9日警詢證詞（見併9偵二卷第53至57頁） 2.郵政跨行匯款申請書（見併9偵二卷第71頁） 高雄地檢111年度偵字第15586號（即併辦9附表3編號1）   44  莊書瑋 （未提告） 真實姓名年籍不詳、交友網站暱稱「依依」之犯罪集團成員於110年7月31日某時，透過LINE通訊軟體向莊書瑋訛稱：利用澳門新葡京娛樂城網站漏洞賺零用錢云云，致莊書瑋陷於錯誤，因而於右列時間，依指示匯款右列金額至右列帳戶內。 110年8月1日17時26分許 3萬元 黃微雅高雄帳戶 1.證人即被害人莊書瑋於110年8月18日警詢證詞（見併9警一卷第109至111頁） 2.被害人莊書瑋陳述書（見併9警一卷第119頁） 3.被害人莊書瑋與投資平台「澳門新葡京」客服之通訊軟體LINE對話紀錄擷取畫面（見併9警一卷第121頁） 4.被害人莊書瑋與暱稱「依」之人之通訊軟體LINE對話紀錄擷取畫面（見併9警一卷第123頁） 5.網路轉帳交易明細擷取畫面（見併9警一卷第125頁） 高雄地檢111年度偵字第15491號（即併辦9附表3編號2）    110年8月1日17時49分許 2萬元 黃微雅高雄帳戶      110年8月1日17時52分許 1萬元 黃微雅高雄帳戶     45  蔡依芳（未提告） 真實姓名年籍不詳、LINE暱稱「姜先生」、「賣幣的小仙女」之犯罪集團成員於110年7月26日22時58分許，透過LINE通訊軟體向蔡依芳訛稱：購買外匯賺錢云云，致蔡依芳陷於錯誤，因而於右列時間，依指示匯款右列金額至右列帳戶內。 110年8月1日18時21分許 1萬元 黃微雅高雄帳戶 1.證人即被害人蔡依芳於110年8月19日警詢證詞（見併9警三卷第21至23頁） 2.證人即被害人蔡依芳於110年8月21日警詢證詞（見併9警三卷第25至26頁） 3.證人即被害人蔡依芳於110年8月27日警詢證詞（見併9警三卷第27至29頁） 4.網路轉帳交易明細擷取畫面（見併9警三卷第111頁） 5.被害人蔡依芳與暱稱「姜先生」、「賣幣的小仙女」之人之通訊軟體LINE對話紀錄擷取畫面（見併9警三卷第117至181頁） 6.虛擬貨幣轉帳交易明細擷取畫面（見併9警三卷第182至187頁） 高雄地檢111年度偵字第15825號（即併辦9附表3編號3）   46  陳織姿（有提告） 真實姓名年籍不詳、自稱「張逸」之犯罪集團成員於110年4月28日某時，透過LINE通訊軟體向陳織姿訛稱：跟著操作投資賺錢云云，致陳織姿陷於錯誤，因而於右列時間，依指示匯款右列金額至右列帳戶內。 110年8月1日18時53分許  1萬元 黃微雅高雄帳戶 1.證人即告訴人陳織姿於110年9月6日警詢證詞（見併9警二卷第139至141頁） 2.告訴人陳織姿與暱稱「張逸」及「bione」之人之通訊軟體LINE對話紀錄譯文（見併9警二卷第155至166頁） 高雄地檢111年度偵字第17723號（即併辦9附表3編號4）   47  林麗英 （有提告） 真實姓名年籍不詳、臉書暱稱「Li」之犯罪集團成員於110年5月10日10時許，透過臉書社群網站及LINE通訊軟體向林麗英訛稱：介紹投資管道獲利云云，致林麗英陷於錯誤因而匯付多筆款項，其中於右列時間，依指示匯款右列金額至右列帳戶內。 110年8月3日10時18分許 8萬元 黃微雅臺企帳戶 1.證人即告訴人林麗英於110年9月8日警詢證詞（見併10警一卷第15至17頁） 2.證人即告訴人林麗英於110年9月28日警詢證詞（見併10警一卷第19至21頁） 3.告訴人林麗英之台北富邦銀行帳戶對帳單（見併10警一卷第25至26、頁） 4.告訴人林麗英與暱稱「李明陽」之人之通訊軟體LINE對話紀錄擷取畫面（見併10警一卷第30至45頁） 橋頭地檢111年度偵字第10355號（即併辦10犯罪事實一㈠）   48  潘昀萱 （有提告） 真實姓名年籍不詳、暱稱「林蕭」之犯罪集團成員於110年7月21日某時許，透過INSTAGRAM社群網站及LINE通訊軟體向潘昀萱訛稱：介紹投資管道獲利云云，致潘昀萱陷於錯誤因而匯付多筆款項，其中於右列時間，依指示匯款右列金額至右列帳戶內。 110年8月1日10時21分 5萬元 黃微雅高雄帳戶 1.證人即告訴人潘昀萱於110年8月4日警詢證詞（見併10警二卷第5至8頁） 2.告訴人潘昀萱與暱稱「人工客服中心」之通訊軟體LINE對話紀錄擷取畫面（見併10警二卷第17頁） 4.網路轉帳交易明細擷取畫面（見併10警二卷第19至21頁） 橋頭地檢111年度偵字第10900號（即併辦10犯罪事實一㈡）    110年8月1日10時22分 5萬元 黃微雅高雄帳戶      110年8月1日10時25分 5萬元 黃微雅高雄帳戶      110年8月1日10時27分 5萬元 黃微雅高雄帳戶     49  葉潔林 （有提告） 真實姓名年籍不詳之犯罪集團成員於110年7月16日某時許，透過INSTAGRAM社群網站及LINE通訊軟體向葉潔林訛稱：介紹投資管道獲利云云，致葉潔林陷於錯誤因而匯付多筆款 項，其中於右列時間，依指示匯款右列金額至右列帳戶內。 110年8月1日15時47分 2萬1,100元 黃微雅高雄帳戶 1.證人即告訴人葉潔林於110年8月6日警詢證詞（見併10偵三卷第9至10頁） 2.網路轉帳交易明細擷取畫面（見併10偵三卷第45頁） 3.告訴人葉潔林與投資平台客服之通訊軟體LINE對話紀錄擷取畫面（見併10偵三卷第47至53頁） 橋頭地檢111年度偵字第13102號（即併辦10犯罪事實一㈢）   50  蕭百均 （有提告） 真實姓名年籍不詳、暱稱「林鵬」之犯罪集團成員於110年4月20日某時許，透過臉書社群軟體及LINE通訊軟體向蕭百均佯裝為香港大樂透員工，訛稱：購買大樂透中獎了，得獎金要辦海外保險才能將錢領走云云，致蕭百均於錯誤，因而於右列時間，依指示匯款右列金額至右列帳戶內。 110年7月30日11時57分 3萬元 白荏宇中信帳戶 1.證人即告訴人蕭百均於110年9月4日警詢證詞（見併11警卷第3至5頁） 2.郵政跨行匯款申請書（見併11警卷第13至15、19頁） 高雄地檢111年偵字第19667號（即併辦11）    110年7月30日13時42分  7萬元 白荏宇中信帳戶     51  何秋美 （有提告） 真實姓名年籍不詳之犯罪集團成員於110年7月5日13時50分許，透過派愛交友軟體及LINE通訊軟體向何秋美訛稱：介紹投資管道獲利云云，致何秋美陷於錯誤因而匯付多筆款項，其中於右列時間，依指示匯款右列金額至右列帳戶內。 110年7月31日10時39分 10萬元 黃微雅高雄帳戶 1.證人即告訴人何秋美於111年7月9日警詢證詞（見併12偵卷第7至11頁） 2.告訴人何秋美之中國信託銀行存摺封面及內頁（見併12偵卷第45至53頁） 橋頭地檢111年度偵字第15494號（即併辦12）    110年7月31日10時40分 9萬5,195元 黃微雅高雄帳戶   52-1  余英傑 （有提告） 真實姓名年籍不詳、暱稱「沈婉麗」之犯罪集團成員於110年7月24日前某日時許，透過交友軟體及LINE通訊軟體向余英傑訛稱：加入新葡京博奕網站(網址：x.tyc.com)，投資可翻倍獲利云云，致余英傑陷於錯誤，因而於右列時間，依指示匯款右列金額至右列帳戶內。 110年7月27日18時23分 2萬9千元 吳瀚文中信帳戶 1.證人即告訴人余英傑於110年8月27日警詢證詞（見併13警卷第3至4頁） 2.台新銀行自動櫃員機交易明細表（見併13警卷第69、71頁） 3.告訴人余英傑與暱稱「沈婉麗」、「新葡京客服391號」之人之通訊軟體LINE對話紀錄翻拍畫面（見併13警卷第75至121頁） 高雄地檢111年度偵字第19669號（即併辦13） 52-2   110年7月30日10時55分 2萬7千元 白荏宇中信帳戶     53  鍾小美 （有提告） 真實姓名年籍不詳、暱稱「李建斌」、「隨遇而安」之犯罪集團成員於110年7月19日某時許，透過臉書社群軟體及LINE通訊軟體向鍾小美訛稱：要將美金匯來臺灣，但須先支付稅金云云，致鍾小美陷於錯誤，因而於右列時間，依指示匯款右列金額至右列帳戶內。 110年8月3日11時24分 5萬元 黃微雅臺企帳戶 1.證人即告訴人鍾小美於110年8月6日警詢證詞（見併14警一卷第15至16頁） 2.郵政跨行匯款申請書（見併14警一卷第17頁） 3.告訴人鍾小美與暱稱「李建斌」、「隨遇而安」之人之臉書messenger及LINE對話紀錄翻拍畫面（見併14警一卷第23至27頁） 4.境外匯款申請書翻拍畫面（見併14警一卷第25頁） 高雄地檢111年度偵字第19228號（即併辦14附表編號1） 54-1  柯云亭 （有提告） 真實姓名年籍不詳、暱稱「子傑」之犯罪集團成員於110年5月15日某時許，透過派愛交友軟體及LINE通訊軟體向柯云亭訛稱：可在指定投資平台投資獲利云云，致柯云亭陷於錯誤，因而於右列時間，依指示匯款右列金額至右列帳戶內。 110年7月28日20時4分  5萬元 黃微雅京城帳戶 1.證人即告訴人柯云亭於110年8月28日警詢證詞（見併14警二卷第3至7頁） 2.告訴人柯云亭與暱稱「陳子傑」等人之通訊軟體LINE對話紀錄擷取畫面（見併14警二卷第109至115、121頁） 3.網路轉帳交易明細擷取畫面（見併14警二卷第117頁） 4.告訴人柯云亭與投資平台客服之對話紀錄擷取畫面（見併14警二卷第127頁） 高雄地檢111年度偵字第19569號（即併辦14附表編號2） 54-2   110年7月30日16時56分 5萬元 白荏宇臺銀帳戶     55  梁詠婕 （有提告） 真實姓名年籍不詳、暱稱「叶落」之犯罪集團成員於110年5月間，透過社群軟體INSTAGRAM向梁詠婕訛稱：介紹投資管道獲利云云，致梁詠婕陷於錯誤因而匯付多筆款項，其中於右列時間，依指示匯款右列金額至右列帳戶內。 110年8月1日20時43分  10萬元 黃微雅高雄帳戶 1.證人即告訴人梁詠婕於110年9月8日警詢證詞（見併15警卷第235至237頁） 2.網路轉帳交易明細擷取畫面（見併15警卷第298頁） 3.告訴人梁詠婕與暱稱「叶落」之人之社群軟體INSTAGRAM對話紀錄擷取畫面（見併15警卷第300頁） 4.告訴人梁詠婕與暱稱「謝志偉」之人之通訊軟體LINE對話紀錄擷取畫面（見併15警卷第301頁） 橋頭地檢111年度偵字第15274號（即併辦15）   56  黃少珍 （有提告） 真實姓名年籍不詳、暱稱「亞馬遜客服」之犯罪集團成員於110年6月24日起，透過LINE通訊軟體向黃少珍訛稱：亞馬遜電商客服人員，公司會負責出售商品及找尋客戶，但是成本資金由投資人支出，待送貨成功收到客戶款項後，會連同傭金一起轉回來云云，致黃少珍陷於錯誤因而匯付多筆款項，其中於右列時間，依指示匯款右列金額至右列帳戶內。 110年7月27日9時54分 5萬元 吳瀚文中信帳戶 1.證人即告訴人黃少珍於110年7月31日警詢證詞（見併16偵卷第7至13頁） 2.證人即告訴人黃少珍於110年8月1日警詢證詞（見併16偵卷第15至16頁） 3.網路轉帳交易明細擷取畫面（見併16偵卷第112頁） 4.告訴人黃少珍與暱稱「陳琳」、「華金金融:張天風」之人之通訊軟體LINE對話紀錄擷取畫面（見併16偵卷第121至151頁） 5.告訴人黃少珍與暱稱「亞馬遜客服」「亞馬遜客服」、「林宜鴻」及投資群組之通訊軟體LINE對話紀錄擷取畫面（見併16偵卷第163至210頁） 高雄地檢111年度偵字第28574號（即併辦16）   57  游鳳琴（有提告） 真實姓名年籍不詳、暱稱「陳钟旭」之犯罪集團成員於110年6月24日起，透過「探探」交友軟體、LINE通訊軟體向游鳳琴訛稱：有在玩六合彩，參與他們的投資企劃案，可以讓組頭抽不到錢云云，致游鳳琴陷於錯誤因而匯付多筆款項，其中於右列時間，依指示匯款右列金額至右列帳戶內。 110年7月27日10時15分  25萬元 吳瀚文中信帳戶 1.證人即告訴人游鳳琴於110年12月20日警詢證詞（見併17偵卷第33至36頁） 2.111年1月6日 臺北市政府警察局中山分局查訪紀錄表（見併17偵卷第41頁） 3.證人即告訴人游鳳琴於111年2月25日警詢證詞（見併17偵卷第37至40頁） 4.告訴人游鳳琴與暱稱「陳钟旭」之人之通訊軟體LINE對話紀錄擷取畫面（見併17偵卷第43至49頁） 5.郵政跨行匯款申請書（見併17偵卷第55頁） 6.證人陳月英（告訴人游鳳琴之母）之郵政存簿儲金簿存摺封面及內頁（見併17偵卷第57至65頁） 7.證人陳月英（告訴人游鳳琴之母）之郵局帳戶個人資料及自110年6月1日至110年10月31日止之交易明細（見併17偵卷第75至77頁） 高雄地檢111年度偵字第29454號（即併辦17） 

附表三：（各帳戶匯入金額加總）
編號 被告 申辦帳戶 匯入總金額（新臺幣） 1 吳瀚文 中國信託商業銀行帳號 000-000000000000號帳戶 70萬9千元 2 白荏宇 中國信託商業銀行帳號 000-000000000000號帳戶 115萬5千元   臺灣銀行帳號 000-000000000000號帳戶 105萬3千元 3 黃微雅 高雄銀行帳號 000-000000000000號帳戶 1,467萬5,383元   京城商業銀行帳號 000-000000000000號帳戶 268萬9千元   臺灣中小企業銀行帳號 000-00000000000號帳戶 41萬4千元 合計 2,069萬5,383元